# 总额法净额法

提问人：zhs7403 时间：2019-12-14 08:05:13
a 与 b签定合同，a 为 b提供服务。实际 a将该服务转包给 c（背靠背合同），由c 全程为b 服务，违约条款是a 负责，c 收到钱定额留下，其他给 c。按照积雪撮要 2011 的 4 点，首要责任人满足，价格锁定，实际与 b 签协议都是c 介绍并定的价格。如何考虑总额净额？

回答人：chenyiwei
形式上是背靠背合同，但实际上该交易的谈判、签约是如何完成的？各方对权利义务关系的约定如何？A 有无能力实际承担起与 B 的合同约定的首要义务人职责，或者是否可以很容易地将该责任完全转移给 C？A 对于实际由C 提供服务这一点是否完全知情？是否该业务的本质就是 C 直接为 B 服务，只是借用 A 的资质？